臺灣臺南地方法院刑事判決
110年度交易字第1290號
公  訴  人  臺灣臺南地方檢察署檢察官
被      告  蔡宏昌


上列被告因公共危險案件，經檢察官提起公訴（110年度偵字第2
5564號），被告於準備程序中就被訴事實為有罪之陳述，經本院
裁定改依簡式程序審理，判決如下： 
    主  文
蔡宏昌駕駛動力交通工具而吐氣所含酒精濃度達每公升零點二五
毫克以上，累犯，處有期徒刑拾壹月。
    犯罪事實及理由
一、證據能力：
  ㈠供述證據部分：
　　按簡式審判程序之證據調查，不受第159條第1項之限制，刑
    事訴訟法第273條之2定有明文，是於行簡式審判程序之案件
    ，被告以外之人於審判外之陳述，除有其他不得作為證據之
    法定事由外，應認具有證據能力。本判決所援引被告以外之
    人於審判外之陳述，因本案採行簡式審判程序，復無其他不
    得作為證據之法定事由，依上說明，應認均具有證據能力。
  ㈡非供述證據部分：
    至於卷內所存經本院引用為證據之非供述證據部分，與本案
    待證事實間均具有關連性，且無證據證明係公務員違背法定
    程序所取得，是依刑事訴訟法第158條之4之反面解釋，自有
    證據能力。
二、本案犯罪事實、證據及應適用之法條，除以下部分應予補充
    外，其餘均引用檢察官起訴書之記載（如附件）：
　㈠證據部分：補充「被告蔡宏昌於本院準備及簡式審判程序中
    之自白」。
　㈡應適用之法條部分：補充「被告行為後，刑法第185 條之3 
    第1 項規定業於111年1月28日修正公布、同年月30日施行，
    經比較之結果，修正後之該條文雖未變更構成要件，然有期
    徒刑及罰金之刑度均較修正前提高，未有利於被告，依刑法
    第2條第1項前段規定，自應適用行為時即修正前刑法第185
    條之3第1項規定論處」。
三、本案適用刑法第47條第1項之說明：
    被告前因酒後駕車之公共危險案件，經臺灣高等法院臺南分
    院以105年度聲字第179號裁定應執行有期徒刑1年4月確定，
    於民國106年4月13日因縮短刑期假釋出監，所餘刑期並付保
    護管束，嗣於106年8月19日保護管束期滿未經撤銷假釋而視
    為執行完畢等情，有臺灣高等法院被告前案紀錄表可參，其
    受徒刑之執行完畢後，5年以內故意再犯本案有期徒刑以上
    之罪，且係於短時間內多次再犯相同類型之酒後駕車公共危
    險罪，堪認具有特別惡性及對刑罰反應力薄弱之情形，應論
    以累犯，並依刑法第47條第1項規定，加重其刑。
四、爰審酌被告酒後騎車之行為，不但漠視自身之安全，更置他
    人人身、財產安全於不顧，實值非難；復考量被告犯後坦承
    犯行之態度，且為警查獲時測得吐氣酒精濃度高達每公升1.
    14毫克，暨其供稱為國中畢業、目前未就業、家庭經濟狀況
    不佳（見本院卷第72頁）等一切情狀，量處如主文所示之刑
    。
據上論斷，應依刑事訴訟法第273 條之1 第1 項、第299 條第1
項前段、第310 條之2 、第454 條第2 項，判決如主文。
本案經檢察官吳坤城提起公訴，檢察官莊士嶔到庭執行職務。

中　　華　　民　　國　　111 　年　　3 　　月　　2 　　日
　　　　　　　　　刑事第十五庭  法　官　陳貽明
以上正本證明與原本無異。
如不服本判決應於收受本判決後20日內向本院提出上訴書狀，並
應敘述具體理由。其未敘述上訴理由者，應於上訴期間屆滿後20
日內向本院補提理由書狀（均須按他造當事人之人數附繕本）「
切勿逕送上級法院」。 
　　　　　　　　　　　　　　　　書記官  洪翊學
中　　華　　民　　國　　111 　年　　3 　　月　　2 　　日

修正前中華民國刑法第185條之3第1項
駕駛動力交通工具而有下列情形之一者，處 2 年以下有期徒刑
，得併科 20 萬元以下罰金：
一、吐氣所含酒精濃度達每公升零點二五毫克或血液中酒精濃度
    達百分之零點零五以上。
二、有前款以外之其他情事足認服用酒類或其他相類之物，致不
    能安全駕駛。
三、服用毒品、麻醉藥品或其他相類之物，致不能安全駕駛。 
    　

（附件）
臺灣臺南地方檢察署檢察官起訴書
                                    110年度偵字第25564號
　　被　　　告　蔡宏昌　男　58歲（民國00年0月00日生）
　　　　　　　　　　　　住臺南市○區○○路000巷00弄0號
　　　　　　　　　　　　國民身分證統一編號：Z000000000號
上列被告因公共危險案件，業經偵查終結，認應提起公訴，茲將
犯罪事實及證據並所犯法條分敘如下：
　　　　犯罪事實
一、蔡宏昌前多次犯酒後駕車之公共危險罪，分別經法院判決確
    定。最近一次係於民國104年間，經臺灣臺南地方法院以104年
    度交易字第258號判決判處有期徒刑10月，復經臺灣高等法院
    臺南分院以104年度交上易字第716號判決駁回上訴確定，嗣
    於106年4月13日縮短刑期假釋出監，所餘刑期付保護管束，
    於106年8月19日保護管束期滿，未經撤銷假釋，其未執行之
    刑以已執行論而執行完畢。詎猶不知悔改，明知吐氣所含酒精
    濃度達每公升0.25毫克以上，不得駕駛動力交通工具，仍於110
    年11月27日下午某時，在臺南市○區○○路000巷00弄0號住處飲
    酒後，未待酒精消退，即基於酒後駕駛動力交通工具之犯意，
    騎乘車牌號碼000-000號普通重型機車至臺南市○區○○路000號
    馬沙小吃，於吃完麵後復騎乘上開機車上路欲返家。嗣於同
    日21時34分許，行經臺南市○區○○○000號之0前時，為警攔檢
    ，發現其身上散發酒味，乃於同日21時55分，對其施以吐氣
    酒精濃度測試，測得其吐氣所含酒精濃度高達每公升1.14毫克，
    而查悉上情。
二、案經臺南市政府警察局第五分局報告偵辦。
        證據並所犯法條
一、上開犯罪事實，業據被告蔡宏昌於警詢及偵查中坦承不諱，復
    有酒精測定紀錄表、呼氣酒精測試器檢定合格證書、臺南市○○○
    ○○○○○○道○○○○○○○○○○○○號查詢機車駕駛人資料、車號查詢機車
    車籍資料等各乙紙附卷可稽，足認被告自白與事實相符，是
    本案事證明確，其犯嫌洵堪認定。
二、核被告所為，係涉犯刑法第185條之3第1項第1款駕駛動力交
    通工具吐氣所含酒精濃度達每公升0.25毫克以上之罪嫌。又被
    告有如犯罪事實欄所載之犯罪科刑及執行情形，有刑案資料查
    註紀錄表1份在卷可參，其於上開有期徒刑執行完畢後，5年內故
    意再犯本件有期徒刑以上之罪，為累犯，請依刑法第47條第1
    項規定，加重其刑。被告前多次犯酒後駕車之公共危險罪，
    有刑案資料查註紀錄表附卷可考，其仍不知悔改，再犯本件酒
    後駕車之公共危險罪，顯見其全然漠視其他用路人之生命、身
    體之安全，毫無悔改之意，建請從重量刑，以資懲儆。
三、依刑事訴訟法第251條第1項提起公訴。
　　此　致
臺灣臺南地方法院
中　　華　　民　　國　 110　　年　　12　　月　　7 　　日
                               檢  察  官  吳  坤  城 
本件證明與原本無異　
中　　華　　民　　國　 110　　年　　12　　月　　9 　　日
                              書  記  官  吳  慧  雯 
所犯法條：
中華民國刑法第185條之3
駕駛動力交通工具而有下列情形之一者，處 2 年以下有期徒刑
，得併科 20 萬元以下罰金：
一、吐氣所含酒精濃度達每公升零點二五毫克或血液中酒精濃度
    達百分之零點零五以上。
二、有前款以外之其他情事足認服用酒類或其他相類之物，致不
    能安全駕駛。
三、服用毒品、麻醉藥品或其他相類之物，致不能安全駕駛。
因而致人於死者，處 3 年以上 10 年以下有期徒刑；致重傷者
，處 1 年以上 7 年以下有期徒刑。
曾犯本條或陸海空軍刑法第 54 條之罪，經有罪判決確定或經緩
起訴處分確定，於五年內再犯第 1 項之罪因而致人於死者，處
無期徒刑或 5 年以上有期徒刑；致重傷者，處 3 年以上 10 年
以下有期徒刑。